臺灣基隆地方法院刑事判決　
111年度交簡上字第35號
上  訴  人  
即  被  告  楊錦長



上列上訴人即被告因公共危險案件，不服本院基隆簡易庭111年
度基交簡字第169號，中華民國111年5月6日所為第一審刑事簡易
判決（聲請簡易判決處刑案號：111年度速偵字第57號）提起上
訴，本院判決如下：
    主    文
上訴駁回。
    犯罪事實
一、本案經本院審理結果，認第一審判決以上訴人即被告(下稱
    被告）犯刑法第185條之3第1項之吐氣所含酒精濃度達每公
    升0.25毫克以上而駕駛動力交通工具罪，判處有期徒刑4月
    ，如易科罰金，以新臺幣1000元折算1日，認事用法及量刑
    均無不當，應予維持。相關事實、證據及理由，均引用第一
    審判決書之記載（詳如附件）。
二、被告上訴意旨略以：被告不知吃到添加酒類之雞湯麵，吃下
    後亦無異樣，事後經友人告知，始知雞湯內摻有啤酒；事後
    騎乘機車至巿場買菜，返家途中係因車牌污損經警攔撿，被
    告主動告知喝摻有酒類之雞湯，員警始至派出所拿取測試器
    ，對被告為呼氣酒精測試，合於自首條件；又被告罹患高血
    壓、心肌梗塞，請求從輕量刑等語。
三、被告雖稱其有自首情事，惟經本院向基隆巿警察局第四分局
    安定派出所函詢本案查獲經過，函覆略以：員警陳品任於11
    1年4月9日12時至14時擔服巡邏勤務，於13時20分見被告騎
    乘536-HTV機車從安一路往西定路方向行駛，見其機車車牌
    污損，故向其盤查，過程中聞到被告身上酒氣濃厚，故詢問
    是否有飲酒，被告當場坦承於早上8點有喝啤酒1罐等情，有
    警員陳品任職務報告附卷可參（本院卷第39頁），是被告辯
    稱自首酒駕而應予減刑一節，並不足採。
四、再按量刑輕重，係屬事實審法院得依職權自由裁量之事項，
    苟已斟酌刑法第57條各款所列情狀而未逾越法定刑度，不得
    遽指為違法；刑罰之量定，屬法院自由裁量之職權行使，應
    審酌刑法第57條所列各款事由及一切情狀，為酌量輕重之標
    準，並非漫無限制。在同一犯罪事實與情節，如別無其他加
    重或減輕之原因，下級審法院量定之刑，亦無過重或失輕之
    不當情形，則上級審法院對下級審法院之職權行使，原則上
    應予尊重，最高法院分別著有72年台上字第6696號判例、85
    年度台上字第2446號判決意旨參照。經查，被告所犯刑法第
    185條之3第1項第1款之吐氣所含酒精濃度達每公升0.25毫克
    以上而駕駛動力交通工具罪，其法定刑為「3年以下有期徒
    刑，得併科30萬元以下罰金」，又依刑法第33條第3款之規
    定，有期徒刑為2月以上15年以下，是原審就被告所犯上開
    刑法第185條之3第1項第1款之罪，量處有期徒刑4月，並無
    違誤；且原審之量刑理由為：「被告前因酒後駕車之公共危
    險案件，分別經⒈臺灣士林地方檢察署檢察官以89年度偵字
    第4903號為職權不起訴處分確定，⒉本院以100年度基交簡字
    第362號判決判處拘役30日確定，⒊本院以106年度基交簡字
    第573號判決判處有期徒刑3月確定，於106年10月24日易科
    罰金執行完畢等情，有臺灣高等法院被告前案紀錄表在卷可
    查，詎仍不知惕勵，明知酒後駕車在道路上行駛，對一般往
    來之公眾及駕駛人自身均具有高度危險性，猶再次酒後駕車
    ，既漠視自身安危，更罔顧公眾安全；惟念及被告犯後坦承
    犯行，兼衡被告本次酒後駕車之吐氣酒精濃度測定值為每公
    升0.27毫克，駕駛之交通工具係普通重型機車，行駛之道路
    為一般道路，及被告自述教育程度高中畢業、家境小康（偵
    查卷第11頁）等一切情狀，量處如主文所示之刑，並諭知易
    科罰金之折算標準，以資懲儆」，已詳為斟酌被告之素行、
    智識程度、生活狀況、犯罪所生之損害、犯後態度等刑法第
    57條各款所列事項，要無違法可言，所宣告之刑與被告犯罪
    情節相衡亦屬適當，亦難謂有過重之不當情形，揆諸前揭說
    明，本院對原審之職權行使，自當予以尊重。至被告以身患
    疾病，請求減輕其刑等語，惟飲酒後故意駕車則難認有可憫
    恕之節，再被告前已有酒後駕車犯行記錄，原審所處之刑度
    ，無法認有何過重之情況。再則罹病亦非應減輕其刑之法定
    理由，揆諸前揭說明，本院對原審之職權行使，自當予以尊
    重。被告提起上訴請求撤銷原判決，改量處較輕之刑，為無
    理由，應予駁回。
據上論斷，依刑事訴訟法第455條之1第1項、第3項、第368條、
第373條，判決如主文。
本案經檢察官李怡蒨聲請簡易判決處刑，檢察官張長樹到庭執行
職務。　　
中　　華　　民　　國　　111 　年　　9 　　月　　27　　日
                  刑事第五庭審判長法　官　吳佳齡
　　　　　　　　　                法　官  周霙蘭
　　　　　　　　　　　　　　　　　法　官  鄭虹真
以上正本證明與原本無異。
本件判決不得上訴。
中　　華　　民　　國　　111 　年　　9 　　月　　27　　日
                                  書記官　連懿婷
附件：
臺灣基隆地方法院刑事簡易判決
111年度基交簡字第169號
聲　請　人　臺灣基隆地方檢察署檢察官
被　　　告　楊錦長　
上列被告因公共危險案件，經檢察官聲請以簡易判決處刑（111
年度速偵字第57號），本院判決如下：
    主          文
楊錦長吐氣所含酒精濃度達每公升零點二五毫克以上而駕駛動力
交通工具，處有期徒刑肆月，如易科罰金，以新臺幣壹仟元折算
壹日。
    犯罪事實及理由
一、楊錦長於民國111年4月9日8時許，在基隆市仁愛區華三街路
    邊某處飲用酒類後，猶於同日13時許，駕駛車號000-000號
    普通重型機車上路，嗣於同日13時20分許，行經基隆市中山
    區安一路與西定路口，為警攔檢並於同日13時32分進行酒精
    測試，測試結果其吐氣所含酒精濃度達每公升0.27毫克，而
    查獲上情。案經基隆市警察局第四分局報告臺灣基隆地方檢
    察署檢察官偵查後聲請簡易判決處刑。
二、上揭犯罪事實，有下列證據足資認定：
  ㈠被告楊錦長於警詢及偵訊之自白。
  ㈡實施取締酒駕檢測前受測人權利告知書、酒精測定紀錄表、
    財團法人工業技術研究院呼氣酒精測試器檢定合格證書、基
    隆市警察局舉發違反道路交通管理事件通知單、車輛詳細資
    料報表（偵查卷第19、21、25、33頁）。
三、論罪科刑
  ㈠核被告所為，係犯刑法第185條之3第1項第1款之吐氣所含酒
    精濃度達每公升零點二五毫克以上而駕駛動力交通工具罪。
  ㈡爰審酌被告前因酒後駕車之公共危險案件，分別經⒈臺灣士林
    地方檢察署檢察官以89年度偵字第4903號為職權不起訴處分
    確定，⒉本院以100年度基交簡字第362號判決判處拘役30日
    確定，⒊本院以106年度基交簡字第573號判決判處有期徒刑3
    月確定，於106年10月24日易科罰金執行完畢等情，有臺灣
    高等法院被告前案紀錄表在卷可查，詎仍不知惕勵，明知酒
    後駕車在道路上行駛，對一般往來之公眾及駕駛人自身均具
    有高度危險性，猶再次酒後駕車，既漠視自身安危，更罔顧
    公眾安全；惟念及被告犯後坦承犯行，兼衡被告本次酒後駕
    車之吐氣酒精濃度測定值為每公升0.27毫克，駕駛之交通工
    具係普通重型機車，行駛之道路為一般道路，及被告自述教
    育程度高中畢業、家境小康（偵查卷第11頁）等一切情狀，
    量處如主文所示之刑，並諭知易科罰金之折算標準，以資懲
    儆。
四、依刑事訴訟法第449條第1項前段，逕以簡易判決處刑如主文
    。
五、如不服本判決，得自判決送達之日起20日內，向本院提出上
    訴狀，上訴於本院合議庭。 
中　　華　　民　　國　　111 　年　　5 　　月　　6 　　日
                  基隆簡易庭    法　官　曾淑婷
以上正本證明與原本無異。
如不服本判決，應於判決送達後20日內，向本院提出上訴書狀，
敘述上訴理由，上訴於本院合議庭，並按他造當事人之人數附具
繕本。　　　　　　　　　
中　　華　　民　　國　　111 　年　　5 　　月　　6 　　日
                                書記官  陳胤竹
附錄法條：
中華民國刑法第185條之3
駕駛動力交通工具而有下列情形之一者，處3年以下有期徒刑，
得併科30萬元以下罰金：
一、吐氣所含酒精濃度達每公升零點二五毫克或血液中酒精濃度
    達百分之零點零五以上。
二、有前款以外之其他情事足認服用酒類或其他相類之物，致不
    能安全駕駛。
三、服用毒品、麻醉藥品或其他相類之物，致不能安全駕駛。
因而致人於死者，處3年以上10年以下有期徒刑，得併科2百萬元
以下罰金；致重傷者，處1年以上7年以下有期徒刑，得併科1百
萬元以下罰金。